臺灣高等法院臺南分院刑事判決
　　　　　　　　　　　　　　　 94年度交上易字第340號　Ａ
上　訴　人　臺灣嘉義地方法院檢察署檢察官
被　　　告　乙○○
上列上訴人因被告過失致死案件，不服臺灣嘉義地方法院94年度
交易字第28號中華民國94年5月31日第一審判決（起訴案號：臺
灣嘉義地方法院檢察署94年度偵字第1407號），提起上訴，本院
判決如下：
    主  文
上訴駁回。
    事  實
一、乙○○於民國（下同）93年7月26日上午7時40分許，駕駛車
    牌號碼5P - 1139號自用小客車，沿嘉義市○○路由北向南
    方向行駛，於行經嘉義市○○路與大華路之三岔路口處，其
    原應注意車輛行駛時，駕駛人應注意車前狀況，並隨時採取
    必要之安全措施，且行經設有閃光黃燈號誌之交岔路口，應
    減速接近，小心通過，而依當時天候晴，路面乾燥、無缺陷
    、無障礙物，視距良好，並無不能注意之情事，其竟未減速
    貿然通過該路口；適有陳春玉騎乘車牌號碼OQQ-130號重型
    機車沿中興路由南向北方向行駛至該三岔路口處，因疏未注
    意遵守左轉彎車應讓直行車先行之規定，即貿然左轉，因而
    雙方閃煞不及，乙○○所駕駛車輛左前車頭乃撞上陳春玉騎
    乘之機車，致陳春玉人車倒地，因而受有頭部外傷併顱內出
    血、左側腓骨骨折及全身多處挫傷等傷害，經緊急送往嘉義
    榮民醫院急救後，仍於同年月28日上午1時30分不治死亡。
    乙○○於肇事後留在現場，於警員據報前往處理時，對於未
    發覺之犯罪，主動向警員告知其係駕車肇事者，表明願接受
    裁判。
二、案經臺灣嘉義地方法院檢察署檢察官自動檢舉偵查起訴。
    理  由
一、上揭事實，迭據被告乙○○於原審及本院審理中坦承不諱，
    而被害人陳春玉確係因與被告發生車禍受有頭部外傷併顱內
    出血、左側腓骨骨折及全身多處挫傷等傷害後不治死亡等情
    ，有道路交通事故現場圖1份、道路交通事故調查報告表1份
    、事故現場照片16幀、臺灣雲林地方法院檢察署驗斷書及相
    驗屍體證明書各1份在卷可資佐證。又本件事故發生時，當
    時天候晴，路面乾燥、無缺陷、無障礙物，視距良好，並無
    不能注意之情事等情，此亦有上開道路交通事故調查報告表
    1份之記載在卷足憑。
二、按汽車行駛時，駕駛人應注意車前狀況，並隨時採取必要之
    安全措施；汽車行駛至交岔路口，其行進、轉彎，應遵守燈
    光號誌之指示。且汽車行駛至設有閃光黃燈之交岔路口時，
    車輛應減速接近，注意安全，小心通過，此觀道路交通安全
    規則第94條第3項、第102條第1項第1款、道路交通標誌標線
    號誌設置規則第211條第1項第1款規定甚明。查被告駕車行
    經肇事地，應注意遵守上開規定，且無不能注意之情形，竟
    於行駛至設有閃光黃燈之交岔路口時，疏未注意車前狀況，
    及未減速接近，小心通過，導致與被害人發生車禍並生死亡
    之結果，且被告上開過失行為與被害人死亡間，具有因果關
    係，是被告對本件車禍之發生自有應注意能注意而未注意之
    過失，至為灼然。又本件事故經送請臺灣省嘉雲區車輛行車
    事故鑑定委員會鑑定結果為：「一、陳春玉駕駛重機車，行
    經閃光黃燈號誌交岔路口，左轉彎車未讓直行車先行，為肇
    事主因。二、乙○○駕駛自小客車，行經閃光黃燈號誌交岔
    路口，未減速接近，小心通過，為肇事次因」等情，此有該
    委員會93 年10月21日嘉鑑字第093581261C號函附之嘉鑑字
    第931047號鑑定意見書附卷可憑，核與本院上開調查認定結
    果相符，雖被害人亦有過失，惟此並不礙上開被告過失刑責
    之認定。綜上，本件事證明確，被告過失致死犯行，至堪認
    定，應依法論科。
三、核被告所為，係犯刑法第276條第1項之過失致人於死罪。被
    告於肇事後，於警員據報前往現場處理時，主動向警員告知
    其係駕車肇事者，而願接受裁判，此有嘉義市○○○道路交
    通事故肇事人自首情形紀錄表乙紙附卷可參（見台灣雲林地
    方法院檢察署相驗卷第6頁），是被告對於偵查機關尚未發
    覺之罪自首而願接受裁判，應依刑法第62條前段之規定減輕
    其刑。原審以被告罪證明確，適用刑法第276條第1項、第62
    條前段、第74條第1款、罰金罰鍰提高標準條例第1條前段，
    並審酌被告之過失程度（為肇事次因）、犯罪所生之損害、
    被告犯後坦承犯行之態度，以及曾與甲○○嘗試調解，然因
    甲○○無法提出相關證據證明為被害人之家屬而仍未能成立
    調解等一切情狀，量處有期徒刑七月。且查被告前未曾受有
    期徒刑以上刑之宣告，有臺灣高等法院被告前案紀錄表在卷
    可按，此次係因一時疏忽，偶罹刑章，且犯後坦承過失犯行
    ，顯有悔悟之心，經此偵審程序之教訓當知警惕，而無再犯
    之虞，因認所為刑之宣告以暫不執行為適當，併予宣告緩刑
    五年。認事用法，核無不合，量刑亦堪認妥適。又證人陳旭
    旺（與被害人陳春玉同一戶籍，雖無親屬關係但自小以兄妹
    相稱呼之甲○○之姪兒）於本院證稱：「（為何無法談成和
    解？）保險公司說我們沒有資格，後來就沒有跟我們聯絡，
    在一個多月前，保險公司才跟我們聯絡說我們可以請領喪葬
    費用，而且保險公司說喪葬費最高只能給付三十萬元，但我
    們實際已支付六十餘萬元。」等語，是檢察官上訴意旨認：
    在本件尚未達成和解，且未能達成和解之原因並非不可歸責
    於被告之情形下，原審判處被告有期徒刑七月，並宣告緩刑
    五年，顯然過輕云云而指摘原判決不當，尚非有理由，應予
    駁回。
據上論斷，應依刑事訴訟法第368條，判決如主文。
本案經檢察官徐松奎到庭執行職務。
中　　華　　民　　國　　94　　年　　10　　月　　6 　　日
                  刑事第三庭    審判長法　官　陳義仲
                                      法　官　楊子莊
                                      法　官　陳顯榮
以上正本證明與原本無異。
不得上訴。
　　　　　　　　　　　　　　　　　　　書記官　陳嘉琍
中　　華　　民　　國　　94　　年　　10　　月　　7 　　日
附錄：本判決論罪科刑法條
刑法第276條：
因過失致人於死者，處二年以下有期徒刑、拘役或二千元以下罰
金。
從事業務之人，因業務上之過失犯前項之罪者，處五年以下有期
徒刑或拘役，得併科三千元以下罰金。
